ACORDAO-COMPLETO-2344392

ACÓRDÃO DE RELAÇÃO

ACÓRDÃO DE RELAÇÃO 843/2019 ATA 4/2019 - SEGUNDA CÂMARA

Acórdão 843/2019-TCU-Segunda Câmara
Os Ministros do Tribunal de Contas da União, quanto ao processo a seguir relacionado, ACORDAM, por unanimidade, com fundamento nos arts. 71, inciso III, da Constituição Federal de 1998, 1º, inciso V, e 39, inciso II, da Lei nº 8.443, de 16 de julho de 1992, 1º, inciso VIII, 143, inciso II, 259, inciso II, e 260, §§ 1º e 2º do Regimento Interno do TCU, em considerar legais, para fins de registro, os atos de concessão de aposentadoria de Maria Cleuza Batista, Maria Jose Pinho Matos, Maria das Graças dos Santos Borges, Maria José Serpa Santos, Maria das Graças Monteiro Moura,  Maria de Lourdes Arapiraca dos Santos e Maria de Lourdes Sacramento Araujo, sem prejuízo da determinação descrita no subitem 1.7 desta deliberação, de acordo com os pareceres emitidos nos autos:
1. Processo TC-Processo 036.264/2018-0 (APOSENTADORIA) 
	1.1. Interessados: Maria Cleuza Batista (XXX.081.815-XX) ; Maria Eugenia Barbosa de Souza Tapioca (XXX.361.995-XX) ; Maria Jose Pinho Matos (XXX.073.595-XX) ; Maria José Serpa Santos (XXX.014.735-XX) ; Maria das Graças Monteiro Moura (XXX.412.805-XX) ; Maria das Graças Tosta Ribeiro (XXX.340.065-XX) ; Maria das Graças dos Santos Borges (XXX.429.365-XX) ; Maria das Merces Alves de Carvalho dos Santos (XXX.935.725-XX) ; Maria de Lourdes Arapiraca dos Santos (XXX.524.065-XX) ; Maria de Lourdes Sacramento Araujo (XXX.988.571-XX) .
	1.2. Órgão/Entidade: Núcleo Estadual do Ministério da Saúde no Estado da Bahia.
	1.3. Relator: Ministro Augusto Nardes.
	1.4. Representante do Ministério Público: Procuradora-Geral Cristina Machado da Costa e Silva.
	1.5. Unidade Técnica: Secretaria de Fiscalização de Pessoal (SEFIP) .
	1.6. Representação legal: não há.
	1.7. Determinações/Recomendações/Orientações:
	1.7.1. determinar à Secretaria de Fiscalização de Pessoal (Sefip) que destaque os atos de Maria das Graças Tosta Ribeiro (XXX.340.065-XX) (peça 4) , Maria das Merces Alves de Carvalho dos Santos (XXX.935.725-XX) (peça 5) e Maria Eugenia Barbosa de Souza Tapioca (XXX.361.995-XX) (peça 8) para processo apartado, para realização de diligência ao órgão de origem para que, em relação às inativas:
	1.7.1.1. sejam encaminhadas as cópias dos mapas de tempos de contribuição, bem como das certidões averbadas para as aposentadorias; e
	1.7.1.2. seja demonstrado se está devidamente atendido o requisito de tempo de contribuição para o fundamento previsto no inciso III do artigo 2.º da Emenda Constitucional n.º 41/2003, segundo o qual o servidor deverá computar 35 anos de contribuição, se homem, ou 30 anos, se mulher, além de um período adicional de contribuição equivalente a 20% do tempo que, em 16/12/1998, faltaria para os 35 anos de contribuição, se homem, ou 30 anos, para o sexo feminino.

Segunda Câmara

Maria Cleuza Batista (XXX.081.815-XX); Maria Eugenia Barbosa de Souza Tapioca (XXX.361.995-XX); Maria Jose Pinho Matos (XXX.073.595-XX); Maria José Serpa Santos (XXX.014.735-XX); Maria das Graças Monteiro Moura (XXX.412.805-XX); Maria das Graças Tosta Ribeiro (XXX.340.065-XX); Maria das Graças dos Santos Borges (XXX.429.365-XX); Maria das Merces Alves de Carvalho dos Santos (XXX.935.725-XX); Maria de Lourdes Arapiraca dos Santos (XXX.524.065-XX); Maria de Lourdes Sacramento Araujo (XXX.988.571-XX).

AUGUSTO NARDES

não há.

APOSENTADORIA (APOS)

Secretaria de Fiscalização de Pessoal (SEFIP).